【裁判字號】    91,管更(一),7
【裁判日期】    920429
【裁判案由】    
【裁判全文】
臺灣高雄地方法院民事裁定  九十一年管更(一)字第七號
    聲  請  人  高新商業銀行股份有限公司
    法定代理人  丙○○
    代  理  人  乙○○
右聲請人聲請選任遺產管理人事件，本院裁定如左：
    主      文
選任蔡陸弟律師為被繼承人甲○○之遺產管理人。
程序費用由被繼承人甲○○之遺產負擔。
    理      由
一、按繼承開始時，繼承人之有無不明者，由親屬會議於一個月內選定遺產管理人，
    並將繼承開始及選定遺產管理人之事由，向法院報明；無親屬會議或親屬會議未
    於前條所定期限內選定遺產管理人者，利害關係人或檢察官，得聲請法院選任遺
    產管理人，並由法院依前項規定為公示催告。民法第一千一百七十七條、第一千
    一百七十八條第二項分別定有明文。
二、本件聲請意旨略以：被繼承人甲○○於八十九年十二月二十六日向聲請人借得新
    台幣（下同）二百七十萬元，而於九十年十一月十日死亡，其繼承人均已向法院
    聲明拋棄繼承權，致被繼承人甲○○之遺產無人繼承，亦不能依民法第一千一百
    七十七條選定遺產管理人，聲請人為被繼承人甲○○之債權人，為利害關係人，
    爰依非訟事件法第七十八條第一項規定，為此聲請准許選任遺產管理人，負責處
    理遺產之一切事宜，並提出借據、本院九十一年度繼字第十八號函、戶籍謄本、
    繼承系統表為證。
三、聲請人主張之前揭事實，業據其提出借據、本院九十一年度繼字第十八號函、繼
    承系統表各一份、戶籍謄本四份為證，且有本院向財政部財稅資料中心調閱之財
    產歸屬清單在卷可憑，本院依上開證據資料，堪信聲請人主張係為真實。被繼承
    人甲○○既無任何繼承人，亦無其他親屬可資組成親屬會議，是本件符合民法第
    一千一百七十八條規定，應由本院選任被繼承人甲○○之遺產管理人。
四、本院審酌被繼承人甲○○之繼承人，即近親（含其父親郭水河、母親郭李秋好、
    外祖母李陳葉、姐郭雲綿）均已拋棄繼承，且經本院函詢其願否擔任被繼承人之
    遺產管理人，其均未函覆同意，又財政部國有財產局台灣南區辦事處亦無意願擔
    任本件遺產管理人等情，亦有卷證資料在卷可稽。而蔡陸弟律師係高雄律師公會
    登記願意擔任遺產管理人之人選，本院認具律師身分之人，不但具有法律規定之
    相關專業知識，其行止亦受有律師法之規範，是由其擔任被繼承人甲○○遺產管
    理人，應稱妥適。爰選任蔡陸弟律師為被繼承人甲○○之遺產管理人，處理關於
    被繼承人甲○○遺產之法律關係。
五、依民法第一千一百五十條前段，裁定如主文。
中      華      民      國    九十二    年      四      月    二十九    日
                              臺灣高雄地方法院家事法庭
~B法      官  施柏宏
右為正本係照原本作成。
如對本裁定抗告，須於裁定送達後十日內向本院提出抗告狀。
中      華      民      國    九十二    年      四      月    二十九    日
~B法院書記官  陳惠玲


司法院資訊處製作；財團法人民間司法改革基金會備份。
